臺灣彰化地方法院刑事判決　　　　　　　　　　　　　九十三年度易字第七號
　　公　訴　人　臺灣彰化地方法院檢察署檢察官
　　被　　　告　己○○
右列被告因竊盜案件，經檢察官提起公訴（九十三年度偵字第三六二七、三六二八號
），及移
被訴事實為有罪之陳述，經裁定改依簡式審判程序審理，本院判決如左：
    主  文
己○○共同連續攜帶兇器竊盜，處有期徒刑捌月，緩刑參年。
    事  實
一、己○○基於不法所有之概括犯意，先與庚○○（於偵查中，併由臺灣雲林地方法
    院審理）、吳進祥（曾經判決確定，已由檢察官為不起訴處分）基於犯意之聯絡
    ，於民國九十二年十二月間某日，至彰化縣溪州鄉○○路○段三三七號「中華電
    信股份有限公司溪州倉庫（該處無人居住看守）」，三人翻越倉庫外圍牆後，在
    圍牆內與倉庫屋外間，徒手竊取白鐵約三十公斤（價值約新台幣【下同】一千元
    ），得手後由吳進祥售予一綽號「阿伯」之不詳姓名、年籍男子，所得贓款（數
    目不詳）由吳進祥、庚○○二人均分。次於九十三年一月二十一日下午某時，己○○又與乙○○（另案由本院審理中）基於不法所有之犯意聯絡，同至彰化縣北
    斗鎮菜園巷四之十一號無人居住之空屋，乙○○並攜帶其所有，客觀上足以危害
    人之生命、身體安全，可供兇器使用之螺絲起子一支（未扣案），二人進入屋內
    後，由乙○○以其所攜帶之螺絲起子將鋁門及鋁窗卸下並拆下玻璃，己○○則將
    拆下玻璃之鋁門框及鋁窗框搬至一樓堆放，而共同竊取辛○○所有之鋁門框十四
    個、鋁窗框十七個（合計價值約三萬六千元），並於同日晚上某時，先由己○○
    一人載送不詳數目之鋁門框及鋁窗框，至彰化縣田尾鄉○○路○段二十一號「宏
    松商行」，售予不知係贓物之張陳阿玉（業經檢察官為不起訴處分），得款五百
    元，己○○分得一百元，餘由乙○○取得，翌日（二十二日）晚上某時，乙○○
    、己○○二人再將其餘不詳數目之鋁門框及鋁窗框，載至上開「宏松商行」售予
    負責人戊○○，而戊○○明知係屬贓物，仍以每公斤三十五元、合計二千餘元之
    價格收購（戊○○所犯故買贓物犯行，業經本院判處拘役五十日在案）。又於同
    年二月二十二日，己○○再與丁○○（未到案，經本院通緝中）基於不法所有之
    概括犯意聯絡，先於同日下午某時，由丁○○持其所有，客觀上足以危害人之生
    命、身體安全，可供兇器使用之一字型螺絲起子一支及十字型螺絲起子一支（均
    未扣案），二人先至彰化縣溪州鄉○○段濁水溪河床，進入無人居住之工寮內，
    竊取甲○○所有數目不詳之鋁門及鋁窗，復於天黑前，再攜帶前開行竊工具，前
    往彰化縣埤頭鄉和豐村七號巷之一號無人居住之空屋內，竊取許坤炎所有而數目
    不詳之鋁門、鋁窗及樓梯扶手上之白鐵，得手後，二人載運至彰化縣埤頭鄉出售
    ，得款五百元由二人朋分花用；同日晚間九時許，己○○與丁○○於行經彰化縣
    溪州鄉○○村○○路三九七號附近，見壬○○所有之鋁製樓梯二具置放路旁，即
    賡續前開不法所有之犯意，共同將上開鋁梯搬至所騎乘之車牌號碼ＴＣＷ－八三
    五號機車腳踏板處，欲將之載往變賣花用，旋即為警於同村三西路路旁查獲（此
    部分原經檢察官於九十三年三月十五日為緩起訴處分，嗣因己○○違背緩起訴命
    遵守履行之事項，原檢察官乃於同年七月十六日依職權撤銷原處分，並移送併案
    審理）。嗣因警方至彰化縣北斗鎮菜園巷四之十一號無人居住之空屋採集指紋送
    鑑，結果比對出己○○指紋，及經警持搜索票至己○○位於彰化縣北斗鎮居○里
    ○○街卅三號住處搜索後，己○○始供出其餘竊盜犯行。
二、案經彰化縣警察局北斗分局報請臺灣彰化地方法院檢察署檢察官偵查起訴及移送
    併案審理。
    理  由
一、右開竊盜事實，業據被告己○○於本院審理時坦承不諱，核與證人即中華電信股
    份有限公司台中營運處彰化營運中心股長丙○○、被害人辛○○、甲○○、許坤
    炎、壬○○等於警詢中指訴失竊之情節相符（分見九十三年度偵字第三六二七、
    三六二八號警訊卷），且與共犯庚○○於警詢中、吳進祥於警、偵訊中之供述一
    致（見九十三年度偵字第三六二八號卷），並經共犯乙○○於本院審理中結證屬
    實（見本院九十三年八月三十一日審判筆錄），又被告與共犯丁○○於九十三年
    二月二日晚間九時許，共同於彰化縣溪州鄉○○村○○路三九七號路旁竊取鋁製
    樓梯二具乙情，復經共犯丁○○於警、偵訊中供認無誤（見九十三年度撤緩偵字
    第三八號所附九十三年度偵字第一七一０號卷暨警訊卷），且有贓物認領保管單
    一紙、現場照片十四幀及內政部警政署刑事警察局鑑驗書一份等附卷可稽，本件
    事證明確，被告右揭犯行洵堪認定，應予依法論科。
二、核被告己○○所為，係犯刑法第三百二十一條第一項第二、四款結夥三人以上逾
    越牆垣竊盜罪、同法條第一項第三款之攜帶兇器竊盜罪及同法第三百二十條第一
    項之普通竊盜罪。被告與庚○○、吳進祥間，或與乙○○，或與丁○○間，就右
    揭竊盜犯行，各有犯意之聯絡及行為之分擔，均為共同正犯。又被告先後多次竊
    盜犯行，時間緊接，顯係基於概括之犯意，觸犯構成要件相同之罪名，應依連續
    犯之規定論以情節較重之攜帶兇器竊盜罪處斷，並加重其刑。移送併案審理部分
    （九十三年度撤緩偵字第三八號），因與已起訴且經論罪科刑部分具連續犯之裁
    判上一罪關係，基於審判不可分，本院自得一併審理。爰審酌被告之品行、犯罪
    之動機、目的、手段、所竊取財物之價值及犯罪後坦承犯行態度尚稱良好等一切
    情狀，量處如主文所示之刑，以示懲儆。又查，被告己○○前未曾受有期徒刑以
    上刑之宣告，此有臺灣彰化地方法院檢察署刑案資料查註紀錄表及臺灣高等法院
    被告全國前案紀錄表各一紙在卷可稽，其經此教訓，應知警惕而無再犯之虞，且
    被告於九十三年二月二日晚間九時許，與共犯丁○○竊取鋁梯部分，同年三月十
    五日經檢察官為緩起訴處分後，雖未依緩起訴處分書指定之公益團體財團法人臺
    灣兒童暨家庭扶助基金會支付一定金額五千元，然曾於同年四月二十九日向另一
    公益團體財團法人中華兒童暨家庭扶助基金會捐助五千元，此有捐款收據一紙可
    按，被告顯有悔改之意，本院因而認本案以暫不執行為適當，併予宣告緩刑三年
    ，以勵自新。至共犯乙○○所有用以供本件竊盜犯罪所用之螺絲起子一支，共犯
    丁○○所有亦供本件竊盜犯罪所用之一字型螺絲起子一支及十字型螺絲起子一支
    ，因均未扣案，且無法證明現仍存在，毋庸併為沒收之宣告，附此敘明。
三、至公訴意旨另謂被告己○○與共犯乙○○，在上開彰化縣北斗鎮菜園巷四之十一
    號無人居住之空屋內竊取之鋁門框十四個及鋁窗框十七個，係九十三年一月二十
    一日及翌日（二十二日）所連續竊取云云。惟查，前揭鋁門框十四個及鋁窗框十
    七個，乃被告與共犯乙○○於九十三年一月二十一日下午某時所同時竊取，得手
    後，並由被告己○○堆放於一樓，同日晚上某時，先由被告己○○一人載送不詳
    數目之鋁門框及鋁窗框，至彰化縣田尾鄉○○路○段二十一號「宏松商行」出售
    ，翌日（二十二日）晚上某時，被告己○○與共犯乙○○二人再將其餘不詳數目
    之鋁門框及鋁窗框，載至上開「宏松商行」出售等情，業據被告供述甚明，核與
    共犯乙○○於本院審理時證述一致，是九十三年一月二十二日該日，被告與共犯
    乙○○僅有處分盜贓物之行徑，並未有何竊盜犯行，此部分無法證明被告犯罪，
    本應為無罪之諭知惟因公訴人認此部分與前開罪科刑部分有連續犯之裁判上一罪
    關係，爰不另為無罪之諭知，附此敘明。
據上論斷，應依刑事訴訟法第二百七十三條之一第一項、第二百九十九條第一項前段
，刑法第二十八條、第五十六條、第三百二十一條第一項第三款、第七十四條第一款
，判決如主文。
本案經檢察官賴志盛到庭執行職務。
中　　　華　　　民　　　國　　　九十三　　　年　　九　　月　　二十七　　日
                                臺灣彰化地方法院刑事第二庭
                                    法      官  王義閔
右正本證明與原本無異。
如不服本判決，應於判決送達後十日內，向本院提出上訴狀( 須附繕本 )。
                                      法院書記官  詹國立
中　　　華　　　民　　　國　　　九十三　　　年　　九　　月　　二十七　　日
